臺灣板橋地方法院刑事判決　　　　　　　100年度易字第686號
公　訴　人　臺灣板橋地方法院檢察署檢察官
被　　　告　楊天領
上列被告因違反毒品危害防制條例案件，經檢察官提起公訴（99
年度毒偵字第7633號），本院依簡式審判程序判決如下：
    主  文
楊天領施用第二級毒品，累犯，處有期徒刑陸月，如易科罰金，
以新臺幣壹仟元折算壹日。扣案之內含微量甲基安非他命之殘渣
袋貳個，均沒收銷燬之；及扣案之吸食器壹個、分裝勺壹支，均
沒收。
    事  實
一、楊天領前於民國87年間，因施用第二級毒品案件，經本院以
    87年度毒聲字第2829號裁定送觀察、勒戒後，因認有繼續施
    用毒品之傾向，復經本院以88年度毒聲字第2128號裁定令入
    戒治處所施以強制戒治，嗣因戒治成效良好，另經本院裁定
    停止戒治，所餘期間付保護管束，於88年12月7 日停止戒治
    出所，於89年3 月29日保護管束期滿未經撤銷，視為強制戒
    治執行完畢，並經臺灣板橋地方法院檢察署檢察官以89年度
    戒毒偵字第320 號為不起訴處分確定。復於93年間，因施用
    第二級毒品案件，經本院以93年度易字第547 號判處有期徒
    刑4 月確定；另因於93年間，違反槍砲彈藥刀械管制條例案
    件，經本院以93年度訴字第1916號判處有期徒刑1 年8 月（
    併科罰金新臺幣10萬元）確定；又於同年間，因轉讓第二級
    毒品、持有第一級毒品、違反槍砲彈藥刀械管制條例等案件
    ，經本院以94年度訴緝字第135 號分別判處有期徒刑10月、
    4 月、4 月（併科罰金新臺幣1 萬元），應執行有期徒刑1
    年4 月（併科罰金新臺幣1 萬元）確定；再於同年間，因妨
    害自由案件，經本院以94年度訴字第491 號判處有期徒刑5
    月確定；又於94年間，因違反槍砲彈藥刀械管制條例案件，
    經本院以94年度訴字第862 號判處有期徒刑1 年2 月（併科
    罰金新臺幣6 萬元）確定，上開7 罪嗣因符合中華民國九十
    六年罪犯減刑條例規定，經本院以96年度聲減字第4970號裁
    定均予減刑（除違反槍砲彈藥刀械管制條例案件之有期徒刑
    1 年8 月，併科罰金新臺幣10萬元外），並就前2 罪定應執
    行刑為有期徒刑1 年9 月，併科罰金新臺幣10萬元；後5 罪
    定應執行刑為有期徒刑1 年5 月，併科罰金新臺幣3 萬元確
    定。上開應執行刑經接續執行，於98年1 月15日縮刑期滿執
    行完畢（以上犯罪在本案均構成累犯）。詎楊天領猶不知悔
    改，復基於施用第二級毒品甲基安非他命之犯意，於99年9
    月26日某時許（起訴書略載為99年9 月27日18時35分許回溯
    96 小 時內某時），在其位於臺北縣五股鄉（現改制為新北
    市五股區，以下同）凌雲路3 段71之12號居所內（起訴書略
    載為不詳之地點），以將甲基安非他命置入玻璃球內燒烤產
    生煙霧之方式，施用第二級毒品甲基安非他命1 次。嗣於同
    年月27日18時35許，楊天領因酒駕發生車禍，為警在其所駕
    駛之車牌號碼4228-A3 號自小客車內查獲其持有刀械，經帶
    同至其上開居所搜索，在其居所房間桌下查扣甲基安非他命
    殘渣袋2 個、吸食器1 個及分裝勺1 支（起訴書誤載為甲基
    安非他命1 包及吸食器1 組），經隨同員警至臺北縣政府（
    現改制為新北市政府）警察局蘆洲分局（起訴書誤載為新莊
    分局）採集其尿液，鑑定結果呈安非他命類陽性反應，始悉
    上情。
二、案經臺北縣政府警察局蘆洲分局（起訴書誤載為新莊分局）
    移送臺灣板橋地方法院檢察署檢察官偵查起訴。
    理  由
一、本院於準備程序進行中，被告楊天領就被訴事實為有罪之陳
    述，經告知被告簡式審判程序之旨，並聽取公訴人及被告之
    意見後，裁定進行簡式審判程序。
二、前揭事實，業據被告在本院審理時坦承不諱，且被告經警查
    獲後所採集之尿液，經送請檢驗之結果，確呈安非他命類陽
    性反應，有臺灣檢驗科技股份有限公司99年10月15日（起訴
    書誤載為99年1 月10日）出具之濫用藥物檢驗報告、臺北縣
    政府警察局蘆洲分局偵辦毒品案件尿液代號對照表（起訴書
    誤載為臺北縣政府警察局新莊分局毒品尿液對照表）各1 份
    附卷可稽。此外，復有扣案之甲基安非他命殘渣袋2 個、吸
    食器1 個及分裝勺1 支足資佐證，是堪認被告自白施用第二
    級毒品甲基安非他命應與事實相符。再觀之事實欄所載被告
    前案紀錄，被告於初次經觀察、勒戒及強制戒治執行完畢釋
    放後5 年內，又因施用毒品犯行經論罪科刑，有臺灣高等法
    院被告前案紀錄表1 份附卷可憑，其再犯本案，已不屬毒品
    危害防制條例第20條規定之「初犯」或「5 年後再犯」，自
    應依同條例第10條處罰（最高法院97年度第5 次刑事庭會議
    決議；最高法院98年度臺非字第12號判決參照）。從而，本
    案事證明確，被告犯行洵堪認定，應予依法論科。
三、按甲基安非他命係屬毒品危害防制條例第2 條第2 項第2 款
    所規定之第二級毒品，被告持有甲基安非他命之低度行為，
    應為施用甲基安非他命之高度行為所吸收，不另論罪。核被
    告所為，係犯毒品危害防制條例第10條第2 項之施用第二級
    毒品罪。末查，被告前曾受有如事實欄第一項所載之犯罪科
    刑及執行情形，有臺灣高等法院被告前案紀錄表1 份在卷可
    憑，其於受有期徒刑之執行完畢後，5 年以內故意再犯本件
    有期徒刑以上之罪，為累犯，應依刑法第47條第1 項之規定
    加重其刑。爰審酌被告前已因施用毒品案件經送觀察勒戒及
    強制戒治，仍不能戒除毒癮，再次漠視法令禁制而犯本罪，
    顯見其戒除毒癮之意志薄弱，兼酌其施用毒品行為本質上係
    屬自我戕害行為，反社會性之程度應較低，暨其素行、生活
    狀況、犯罪之動機、目的及犯後態度等一切情狀，量處如主
    文所示之刑，並諭知如易科罰金之折算標準。至扣案之甲基
    安非他命殘渣袋2 個，因所含甲基安非他命殘渣量微無法與
    塑膠袋析離，應概認係屬查獲之第二級毒品，不問屬於犯人
    與否，均應依毒品危害防制條例第18條第1 項前段規定宣告
    沒收銷燬之；又扣案之吸食器1 個、分裝勺1 支，係被告所
    有，供其施用第二級毒品所用之物，業據被告供承在卷，爰
    均依刑法第38條第1 項第2 款規定併予宣告沒收。
據上論斷，應依刑事訴訟法第273 條之1 第1 項、第299 條第1
項前段，毒品危害防制條例第10條第2 項、第18條第1 項前段，
刑法第11條、第47條第1 項、第41條第1 項前段、第38條第1項
第2 款，判決如主文。
本案經檢察官李超偉到庭執行職務。
中    華    民    國    100     年    4     月    22  日
                    刑事第一庭  法  官  陳正偉
上列正本證明與原本無異。
如不服本判決，應於判決送達後10日內敘明上訴理由，向本院提
出上訴狀 (應附繕本) ，上訴於臺灣高等法院。其未敘述上訴理
由者，應於上訴期間屆滿後20日內向本院補提理由書「切勿逕送
上級法院」。
                                 書記官 許慧禎
中    華    民    國    100     年    4     月    22  日
附錄本案論罪科刑法條全文：
毒品危害防制條例第十條
施用第一級毒品者，處六月以上五年以下有期徒刑。
施用第二級毒品者，處三年以下有期徒刑。